臺灣高雄地方法院刑事判決　　　　　 　94年度易字第1237號
公　訴　人　臺灣高雄地方法院檢察署檢察官
被　　　告　丙○○
上列被告因竊盜案件，經檢察官聲請簡易判決處刑（94年度速偵
字第1075號）及移送併案審理（94年度偵字第16210 號），本院
高雄簡易庭認不應逕以簡易判決處刑（94年度簡字第4120號），
改依通常程序審理，本院判決如下：
    主  文
丙○○共同連續攜帶兇器竊盜，處有期徒刑壹年。
扣案之螺絲起子參支，沒收。
    事  實
一、丙○○與戊○○ (另行審結)共 同基於意圖為自己不法所有
    之犯意聯絡，於民國（下同）94年6 月14日14時45分許，在
    高雄縣鳥松鄉○○村○○路旁某處，由戊○○選定己○○所
    有停放路旁編號349 號停車格 (高雄長庚醫院後門)之 車牌
    號碼YT-8682 號自用小客車為行竊目標後，即由戊○○負責
    把風，丙○○持其所有客觀上對人之生命、身體安全構成威
    脅，具有危險性可供兇器使用之螺絲起子1 支，破壞上開
    YT-8682 號自用小客車右前座之車窗後 (毀損部分，未據己○○提出告訴)， 竊取該車內之黑色旅行背包1 個、灰黑色
    旅行背包1 個 (價值約新台幣2000元)， 得手後尚未離去之
    際，經巡邏警員發覺，丙○○見警員趨近，即將竊得之前揭
    背包2 個丟棄在編號346 號停車格附近地上，並將作案用之
    螺絲起子1 支丟入高雄長庚醫院後門圍牆內，戊○○則趁機
    逃逸，丙○○則於同日14時50分許，遭警員當場查獲，經警
    在上開編號346 號停車格附近地上扣得其丟棄之黑色旅行背
    包1 個、灰黑色旅行背包1 個 (業經發還己○○)， 及於高
    雄長庚醫院後門圍牆內扣得其作案用之工具螺絲起子1 支。
    丙○○經警解送臺灣高雄地方法院檢察署檢察官訊問後，經
    檢察官於同日23時25分許諭令以新台幣 (下同)1 萬 元具保
    ，因其覓保無著，經檢察官改諭知限制住居而釋放後，竟仍
    不知悔改，仍承前竊盜之概括犯意，於同年7 月13日13時40
    分許，在高雄市三民區○○○路560 巷口，持其所有客觀上
    對人之生命、身體安全構成威脅，具有危險性可供兇器使用
    之螺絲起子2 支，接續破壞乙○○所有停放路旁之車牌號碼
    7T-7931 號自用小客車左前座之車窗後 (毀損部分，未據乙○○提出告訴)， 及甲○○所有停放路旁之車牌號碼3180-G
    J 號自用小客車右前座之車窗後 (毀損部分，未據甲○○提
    出告訴)， 分別竊得乙○○所有置於車內之零錢197 元及甲○○所有置於車內之零錢210 元、油票3 張 (價值75元)，
    得手後正欲離去之際，為警當場查獲，並自其褲子左側口袋
    內扣得竊得之零錢407 元、油票3 張 (均發還乙○○、甲○○)， 及自其身上扣得其所有供犯罪使用之螺絲起子2 支，
    始查悉上情。
二、案經高雄縣政府警察局仁武分局移送臺灣高雄地方法院檢察
    署檢察官聲請簡易判決處刑及高雄市政府警察局三民第二分
    局分局移送臺灣高雄地方法院檢察署檢察官併案審理。
     理   由
壹、程序部分
    被告丙○○對於證人己○○、乙○○、甲○○之警詢筆錄證
    據能力並不爭執，依刑事訴訟法第159 條之5 規定，本院自
    得採為證據，合先敘明。
貳、實體部分
一、上揭事實，業據被告丙○○於警詢、偵查中及本院審理時坦
    承不諱，核與證人己○○、乙○○、甲○○於警詢中指訴之
    情節相符，且有高雄縣政府警察局仁武分局筆錄1 份、扣押
    物品目錄表1 紙 (黑色旅行背包1 個、灰黑色旅行背包1 個
    螺絲起子1 支)、 證人己○○出具之贓物認領保管單1 紙、
    查獲現場照片10張、高雄市政府警察局三民第二分局分局扣
    押筆錄1 份、扣押物品目錄表1 紙 (零錢407 元、油票3 張
    、螺絲起子2 支)、 證人乙○○、甲○○出具之贓物認領保
    管單各1 紙、查獲現場照片4 張及作案工具、贓物照片2 張
    附卷可稽，足見被告前開出於任意性之自白與事實相符，被
    告犯行明確洵堪認定。
二、扣案之螺絲起子3 支，均為鐵製材質，質地堅硬，前端尖銳
    ，此有照片4 張附卷可稽，且被告既能使用上開螺絲起子破
    壞己○○、乙○○、甲○○所有之前揭自用小客車車窗，足
    見其客觀上足以危害人之生命、身體，依社會通常觀念為可
    供兇器使用之物。核被告所為，係犯刑法第321 條第1 項第
    3 款攜帶兇器竊盜罪，其竊取己○○財物部分，與同案被告
    戊○○有犯意之聯絡及行為之分擔，應論以共同正犯；又被
    告先後三次攜帶兇器竊盜犯行，時間緊接，手法相同，所犯
    為構成要件相同之罪，顯係基於概括犯意反覆為之，為連續
    犯，應依刑法第56條之規定，論以一罪，並加重其刑。又公
    訴人雖僅就被告共同攜帶兇器竊取己○○財物部分之犯罪事
    實提起公訴，然檢察官就犯罪事實一部起訴者，其效力及於
    全部，刑事訴訟法第267 條定有明文。本件被告另行攜帶兇
    器竊取乙○○、甲○○之財物部分之犯罪事實，與前揭起訴
    部分具有連續犯之裁判上一罪關係，已如前述，本院自應就
    此部分一併加以裁判，附此敘明。爰審酌被告素行不佳，先
    後三次竊盜犯行，且攜帶兇器，破壞他人車窗竊取財物，危
    害社會治安非輕，惟念其坦承犯行，犯後態度良好，各次所
    竊財物價值非鉅，竊得之財物均已發還被害人，實害減輕等
    一切情狀，量處如主文所示之刑，以資懲儆。扣案之螺絲起
    子3 支，係被告所有並供其犯罪所用之物，業經被告於本院
    審理時陳明在卷，應依刑法第38條第1 項第2 款之規定宣告
    沒收。
三、據上論斷，應依刑事訴訟法第299 條第1 項前段，刑法第28
    條、第56條、第321 條第1 項第3 款、第38條第1 項第2款
    ，判決如主文。
本案經檢察官丁○○到庭執行職務。
中　　華　　民　　國　　94　　年　　9 　　月　　26　　日
                  刑事第九庭  審判長法　官  張世賢
                                    法  官  謝梨敏
                                    法  官  陳建和
以上正本證明與原本無異。
如不服本判決，應於收受送達後10日內向本院提出上訴書狀。
中　　華　　民　　國　　94　　年　　9 　　月　　26　　日
　　　　　　　　　　　　　　        書記官  林慧君
附錄論罪法條：
中華民國刑法第321條：
犯竊盜罪而有左列情形之一者，處 6 月以上、 5 年以下有期徒
刑：
一  於夜間侵入住宅或有人居住之建築物、船艦或隱匿其內而犯
之者。
二  毀越門扇、牆垣或其他安全設備而犯之者。
三  攜帶兇器而犯之者。
四  結夥三人以上而犯之者。
五  乘火災、水災或其他災害之際而犯之者。
六  在車站或埠頭而犯之者。
前項之未遂犯罰之。
